# 服务费收入成本确认-求教陈版

提问人：liubin988513 时间：2014-04-02 16:45:56
1 ，首先需要考虑该项“按产量收费”是否满足租赁的定义，进而判断是融资租赁还是经营租赁。 2 ，如果不属于融资租赁范畴，属于提供劳务收入范畴，相关的劳务成本应该在发生时候确认； 3 ，如果属于融资租赁范畴，应在确认资产转让收入时点，根据经验数据进行预提。

回答人：chenyiwei
基本赞同此观点。另外如果属于提供劳务范畴的，建议关注《讲解 2010 》P227“在实务中，如果特定时期内提供劳务交易的数量不能确定......”一段的要求。

提问人：tracy09200829 时间：2014-04-03 10:18:15
由于资产所有权已转移给客户，因此理解应该不属于租赁范围。 那应属于提供劳务服务收入范畴，
但是又有个疑问，如果成本是在发生时确认，但是收入是按照每月的产量每月都确认。极端一点想，如果第一年没有发生维修，即毛利为100%，然后第二年才发生维修成本，毛利又变负数。是否会不太配比呢？
谢谢

回答人：chenyiwei
此处收入、成本的发生模式和确认条件很可能不对应，所以导致的可能结果就是利润表上的配比效果可能较差。报表上配比的合理性总是相对的。